臺灣高等法院交通事件裁定　　　　　　　　　　　 九十一年度交抗字第七一九號
　　受處分人　甲○○　男，三十.
　　即抗告人
右抗告人因違反道路交通管理處罰條例案件，不服臺灣板橋地方法院中華民國九十一
年七月二十三日裁定（九十一年度交聲字第一一四三號），提起抗告，本院裁定如左
：
    主  文
抗告駁回。
    理  由
一、本件原審裁定理由略以：異議人（即抗告人）甲○○於民國九十一年六月八日二
    時四十分許，駕駛車號：Ｕ四－四○三號營業用小客車（計程車），行經臺北縣
    永和市○○路與永和路口，因違規左轉之違規事實，經臺北縣政府警察局永和分
    局交通分隊攔停舉發，有臺北縣政府警察局北縣警交字第Ｃ00000000號
    舉發違反道路交通管理事件通知單影本乙紙（惟異議人拒絕於該通知單簽名）附
    卷可稽；是異議人有該違規事實，堪信為真實。異議人執以警員手勢不清，無法
    判定是左轉還是直走為由聲明異議；惟查：該舉發機關之舉發行為，乃警察機關
    本於執行公權力專業立場所為舉發，自係合法正當，是知本件員警之舉發行為，
    於警察行政行為上，在無證據證明其有何舉發違誤之情形下，自難逕予否認該舉
    發之合法正當性【司法院大法官釋字第二七五號解釋意旨參照】，而警員掣單舉
    發違反道路交通管理處罰條例所列之違規事實，性質上為行政處分，係公務員基
    於職務上權力，依法就特定之具體事件所為具公法上效果之單方行政行為，基於
    公務員為公法上行為具有公信力之原則，該行政處分應推定為真正，矧員警關於
    交通指揮手勢業經歷專業之訓練，有其一定之專業素養，應無所稱手勢不清，無
    從分辨情事，且員警與異議人又無任何宿怨嫌隙，異議人如未有違規行為，員警
    又何須舉發？而異議人又職司職業駕駛，更應了解交通手勢指揮，斷無誤會之理
    。因之，本件異議人有前述違規行為至明，原處分機關據以依道路交通管理處罰
    條例第四十八條第二款規定裁處異議人新台幣陸佰元，並依同上管理處罰條例第
    六十三條第一項第一款規定記違規點數一點，核無不當。因認異議為無理由，予
    以駁回等情。
二、抗告人抗告意旨略以：要求與員警當面對質是否手勢不清云云。
三、本院駁回抗告人之抗告理由如下：
１、按汽車駕駛人轉彎時，不依標誌、標線、號誌指示者，處二百元以上六百元以下
    罰鍰；汽車駕駛人違反第四十八條規定者，除依原條款處罰鍰外，並予記違規點
    數一點，為道路交通管理處罰條例第四十八條第二款、第六十三條第一項第一款
    所明定。
２、經查本件抗告人甲○○於上開九十一年六月八日二時四十分許，駕駛車號：Ｕ四
    －四○三號營業用小客車（計程車），行經臺北縣永和市○○路與永和路口，因
    違規左轉之違規事實，業經當時處理之臺北縣政府警察局永和分局交通分隊之警
    員李宏益掣單告發，並填製有上揭臺北縣政府警察局北縣警交字第Ｃ00000
    000號舉發違反道路交通管理事件通知單乙紙在卷足憑（影本附卷），惟該抗
    告人則拒於該舉發違反道路交通管理事件通知單簽名，故上開處理之警員遂於上
    開通知單上註明「拒簽」等語，此有前揭通知單在卷可證（原審卷第十頁）。
３、嗣抗告人甲○○乃於九十一年六月十日向原處分機關交通部公路總局台北區監理
    所提出申訴，主張手勢不清云云。嗣經該交通部公路總局台北區監理所函請處理
    本件告發機關臺北縣政府警察局永和分局就抗告人甲○○所申訴之前揭情節查明
    處理。隨後該臺北縣政府警察局永和分局亦於九十一年六月二十五日，以永警裁
    字第○九一○○○○七一七號書函答覆抗告人以：本案經查執勤員警舉發當時，
    台端確實駕駛營小客車行經本轄中山路、永和路口違規左轉，故執勤員警依規定
    舉發，並無不當等語，此有上揭警察局永和分局書函一紙在卷足憑（原審卷第七
    頁）；由此可見抗告人甲○○確有駕駛前揭營業用小客車於前開時地行經臺北縣
    永和市○○路與永和路口違規左轉等情至明。
４、而上開處理之臺北縣政府警察局永和分局交通分隊之警員，關於交通指揮手勢業
    經歷專業之訓練，有其一定之專業素養，故抗告人要求與員警當面對質是否手勢
    不清云云，自無必要。
５、原審經調查結果，認為抗告人甲○○確有前開違規左轉之違規行為，事證明確，
    因而維持原處分機關依前揭道路交通管理處罰條例第四十八條第二款規定裁處抗
    告人新台幣陸佰元，並依同條例第六十三條第一項第一款規定記違規點數一點，
    經核並無不當。本院經詳細審核抗告人前開抗告理由，認為仍然無法動搖原審裁
    定，故抗告人提起本件抗告，經核並無理由，應予駁回。
四、據上論結，應依道路交通案件處理辦法第二十六條，刑事訴訟法第四百十二條，
裁定如主文。
中      華      民      國    九十一    年     十二     月    三十一    日
                              臺灣高等法院交通法庭
                                  審判長法  官  黃  瑞  華
                                        法  官  宋      祺
                                        法  官  陳  坤  地
右正本證明與原本無異。
不得再抗告。
                                        書記官  陳  建  邦
中      華      民      國    九十二    年      一      月      六      日
